臺灣臺中地方法院民事裁定　九十一年度破字第一三號
　　聲請人即新果
　　股份有限公司
　　之清算人　　　甲○○○
右聲請人聲請宣告新果股份有限公司破產事件，本院裁定如左：
    主      文
聲請駁回。
聲請程序費用由聲請人負擔。
    理      由
一、本聲請意旨略以：新果股份有限公司（下稱新果公司）因業務不振，於民國（下同）九
    十一年一月十八日經股東臨時會決議解散，並推選聲請人為清算人，並經經濟部核准解
    散登記在案，復經本院函准聲請人為該公司之清算人就任備查。然聲請人於執行清算事
    務期間內，經檢查公司之財產情形，編製財務報表及通知債權人申報債權，發現相對人
    之資產僅為新台幣（下同）十八萬七千零八十一元，而負債總額為一億六千三百六十七
    萬五千八百四十七元，新果公司之資產實不足清償債務，為此，爰依公司法第三百三十
    四條準用同法第八十九條規定，聲請宣告新果公司破產等語。
二、按破產者，乃係債務人不能清償債務時，為使多數債權人之債權能獲致公平之滿足，就
    債務人之總財產強制執行，對全體債權人為平等之清償，而破產固係對於債務人不能清
    償債務者宣告之，但法院就破產之聲請，以職權為必要之調查，確係僅有少數財產，顯
    不足清償財團費用及財團債務，則破產財團即不能構成，無從依破產程序清理其債務，
    參照破產法第一百四十八條之趣旨，自應依同法第六十三條，以裁定駁回其聲請（司法
    院院字第一五０五號解釋參照）。經查，本件聲請人聲請意旨表明新果公司之資產僅有
    十八萬七千零八十一元，其中現金僅有四千三百零六元、銀行存款僅有一百零八元及預
    付貨款十八萬二千六百六十七元，無其他之資產等語，本件聲請人就其對訴外人Antico
    Intenation Pty.Ltd.確有債權十八萬七千零八十一元存在一節，僅提出匯款單影本一
    件為證，然該匯款單僅足證明新果公司曾在八十六年十月十七日有匯款澳洲幣一萬五千
    三百五十四元（換算成新台幣為三十三萬餘元）給該公司而已，尚不足說明新果公司確
    有前開債權存在，是聲請人關於此債權之主張，尚難採信（況如真有此債權存在且可收
    回，則豈有自八十六年十月十七日起迄今已近五年之時間，均未收回或請求之理？）經
    扣除此部分後，新果公司之資產即不足五千元，顯不足清償財團費用及財團債務，則破
    產財團即顯不能構成，無從依破產程序清理其債務，自應駁回本件聲請。綜上所述，本
    件聲請人聲請本院宣告新果公司破產為無理由，應予駁回。
三、據上論結，本件聲請人之聲請為無理由，依破產法第五條、民事訴訟法第九十五條、第
    七十八條，裁定如主文。
中　　　華　　　民　　　國　　  九十一　　  年　　　八　　　月 　　　二　 　　日
~B臺灣臺中地方法院民事第四庭
~B    法　官　李國增
右為正本係照原本作成。
如對本裁定抗告須於裁定送達後十日內向本院提出抗告狀。
中　　　華　　　民　　　國　　  九十一　　  年　　　八　　　月 　　　二　 　　日
~B法院書記官
